高雄高等行政法院簡易判決　　　　　　　　　　　　　九十三年度簡字第三三一號
　　原　　　告　甲○○
　　被　　　告　台東縣環境保護局
　　代　表　人　乙○○　局長
右當事人間因廢棄物清理法事件，原告不服台東縣政府中華民國九十三年九月一日第
九三○○七號訴願決定，提起行政訴訟。本院判決如左：
　　主  文
原告之訴駁回。
訴訟費用由原告負擔。
　　事  實  及　理　由
一、緣被告稽查人員於民國（下同）九十三年五月三日在台東市○○路與豐榮路口旁
    電桿上查獲貼有房屋出租廣告紙，其內容為「吉屋出租售，洽：三四二九二三、
    0000000000」，經依廣告紙上刊登之電話（三四二九二三）查證，該
    電話確實為原告出租房屋之用，被告遂以原告違反廢棄物清理法第二十七條第十
    款之規定，並依同法第五十條第三款規定，以九十三年五月二十六日環四字00
    00000000號處分書處原告罰鍰新台幣（下同）一千二百元。原告不服，
    提起訴願，經遭駁回；遂提起本件行政訴訟主張：系爭出租房屋廣告，並非原告
    本人張貼，可能是原告之義工誤貼，或是貼在大門之廣告單，被曾欠租金辭退房
    屋之前租戶撕去貼在電線桿上以為報復。而台東縣市○村里道路垃圾堆積如山，
    張貼大廣告者甚多，被告不予處理，反而處罰系爭小紙條廣告，實矯枉過正。又
    原告係初犯，予以警告已足等語，爰起訴求為判決訴願決定及原處分均撤銷。被
    告則以：九十三年五月三日經被告稽查人員發現原告於台東市○○路與豐榮路口
    旁之電線桿上違規張貼廣告，被告依廣告物上刊登之電話查證，該電話確實為原
    告出租房屋之用，另向中華電信股份有限公司查證，該廣告物上之電信號碼皆為
    原告所有，原告違規事證明確，被告依據廢棄物清理法第二十七條第十款規定及
    五十條第三款規定，裁處一千二百元罰鍰，並無不合，原告前開主張顯為卸責之
    詞，不足採憑等語，資為抗辯。
二、按「本法所稱指定清除地區，謂執行機關基於環境衛生需要，所公告指定之清除
    地區。」「本法所稱主管機關：在中央為行政院環境保護署；在直轄市為直轄市
    政府；在縣 (市)為縣 (市)政府。」「本法所稱執行機關，為直轄市政府環境保
    護局、縣 (市)環境保護局及鄉 (鎮、市)公所。」「在指定清除地區內嚴禁有下
    列行為：‧‧‧十、張貼或噴漆廣告污染定著物。」「有下列情形之一者，處新
    臺幣一千二百元以上六千元以下罰鍰。經限期改善，屆期仍未完成改善者，按日
    連續處罰：‧‧‧三、為第二十七條各款行為之一。」分別為廢棄物清理法第三
    條、第四條、第五條第一項、第二十七條第十款、第五十條第三款所明定。又「
    臺東市公所基於環境衛生之需要特訂定本所所轄之行政區域為指定清除區域」亦
    經台東市公所九十一年九月二十三日東市清字第九九六號公告在案。
三、經查，被告所屬稽查人員於九十三年五月三日在執行機關台東市公所公告指定之
    清除地區○○市○○路與豐榮路口旁電桿上查獲貼有房屋出租廣告紙，遂拍照存
    證，有被告工作稽查照片二張附原卷可稽；經被告依廣告紙上刊登之電話（三四
    二九二三）查證結果，接電話人為原告，且該電話確實為原告出租房屋之用，亦
    有被告違反廢棄物清理法（張貼廣告）查證紀錄表附原卷可稽；復經被告分別於
    九十三年四月二十日及同年七月三十日向中華電信股份有限公司查詢，經該公司
    台東營運處提供電話客戶資料，上開廣告上所載上述二門號電話均為原告所申請
    ，則上開廣告顯係原告為出租房屋而張貼，洵堪認定。
四、原告雖訴稱上開廣告非其本人張貼，恐係原告之義工誤貼云云；惟查，原告確有
    房屋要出租，則系爭廣告若非原告張貼，已失張貼廣告之目的；而張貼廣告非以
    廣告主親自為之為必要，其委託他人為之者，該他人之行為亦視同本人之行為，
    是倘若係原告之義工為原告張貼系爭廣告，與原告自行張貼無異，並無解於系爭
    廣告應屬原告張貼之事實，遑論原告所稱之義工究為何人，未曾詳述！至原告訴
    稱系爭廣告恐係曾欠租金遭辭退之房客將貼在大門之廣告單撕去貼在電線桿上以
    為報復乙節，原告就此並未舉出具體事證以供調查實際之違規行為人，徒以前詞
    爭執，並非可採。另原告所指台東縣市境內垃圾堆積如山，張貼大廣告者甚多，
    被告不予處理，反而處罰系爭小廣告，實矯枉過正部分，核屬被告另案有無確實
    依法執行問題，尚不能以他案是否妥適辦理，執為本件應比照援引之論據。且原
    告上述違反廢棄物清理法之事實，依法得處一千二百元以上六千元以下罰鍰，被
    告依原告違反之事實，酌處一千二百元，亦無何違反行政程序法比例原則之處。
五、從而，被告以原告違反廢棄物清理法第二十七條第十款，依同法第五十條第三款
    處原告最低罰鍰一千二百元，揆諸首揭規定，洵無違誤，訴願決定予以維持，亦
    無不合。原告仍執前詞訴請撤銷，為無理由，應予駁回。並不經言詞辯論為之。
據上論結，本件原告之訴為無理由，爰依行政訴訟法第二百三十六條、第二百三十三
條第一項、第一百九十五條第一項後段、第九十八條第三項前段，判決如主文。
中　  　華    　民　  　國　　九十三　 年　　　十二　　月　　三十　　　　日
                              高雄高等行政法院第一庭
      　　　　　　　　　　　　　　　　　　法　    官　  簡慧娟
右為正本係照原本作成。
如不服本判決，應於送達後二十日內，向本院提出上訴狀並表明上訴理由，如於本判
決宣示後送達前提起上訴者，應於判決送達後二十日內補提上訴理由書（須按他造當
事人人數附繕本）。
提起上訴應預繳送達用雙掛號郵票七份（每份三十四元）。
中　　  華　　  民　　  國　　九十三　 年　　　十二　　月　　三十　　　日
　　　　　　　　　　　　　　　　          法院書記官　  楊曜嘉
附註：
行政訴訟法第二百三十五條（第一項、第二項）：
對於適用簡易程序之裁判提起上訴或抗告，須經最高行政法院之許可。
前項許可，以訴訟事件所涉及之法律見解具有原則性者為限。
